臺灣基隆地方法院刑事裁定
111年度撤緩字第10號
聲  請  人  臺灣基隆地方檢察署檢察官
受  刑  人  吳學豪



上列聲請人因受刑人妨害投票案件（本院108年度基原選簡字第1
號判決），聲請撤銷緩刑之宣告（111年度執聲字第73號），本
院裁定如下：
    主   文
甲○○於臺灣基隆地方法院一○八年度基原選簡字第一號刑事判決
所受之緩刑宣告撤銷。　　
    理    由
一、聲請意旨略以：受刑人甲○○前因犯妨害投票案件，經本院
    於民國108年12月31日以108年度基原選簡字第1號判決判處
    有期徒刑2月，緩刑2年，緩刑期間付保護管束，並應自判決
    確定之日起2個月內接受法治教育3場次，並於109年3月16日
    確定在案。復於緩刑期前即108年8月8日分別更犯強制性交
    罪、恐嚇危害安全罪，經臺灣高等法院以110年度侵上訴字
    第20號判決判處原判決撤銷，各處有期徒刑2年、有期徒刑2
    月後，當事人不服提起上訴，經最高法院於111年1月13日以
    111年台上字第40號判決上訴駁回，於110年4月27日確定。
    核該受刑人所為，已合於刑法第75條第1項第2款、第75條之
    1第1項第1款所定撤銷緩刑宣告之原因。原宣告之緩刑顯已
    難收其預期效果，爰依刑事訴訟法第476條規定，聲請撤銷
    上揭緩刑之宣告等語。
二、按緩刑之宣告應撤銷者，由受刑人所在地或其最後住所地之
    地方法院檢察官聲請該法院裁定之，刑事訴訟法第476 條定
    有明文。查，本件受刑人甲○○之戶籍地即其住所地在「臺灣
    省基隆市○○區○○里00鄰○○街000巷000號」【見臺灣基隆地方
    檢察署111年度執聲字第73號卷第18頁】，有受刑人個人戶
    籍基本資料、臺灣高等法院被告即受刑人前案紀錄表各1 件
    在卷可稽，是本件屬本院管轄範圍，依上揭規定，本院就本
    件撤銷緩刑之聲請自係有管轄權之法院，合先敘明。
三、又刑法第75條（緩刑宣告之撤銷）：「受緩刑之宣告，而有
    下列情形之一者，撤銷其宣告：一、緩刑期內因故意犯他罪
    ，而在緩刑期內受逾六月有期徒刑之宣告確定者。二、緩刑
    前因故意犯他罪，而在緩刑期內受逾六月有期徒刑之宣告確
    定者。前項撤銷之聲請，於判決確定後六月以內為之。」，
    此刑法第75條第1項所定2款要件有一具備，即毋庸再行審酌
    其他情狀，應逕予撤銷緩刑，與刑法第75條之1第1項規定：
    「受緩刑之宣告而有下列情形之一，足認原宣告之緩刑難收
    其預期效果，而有執行刑罰之必要者，得撤銷其宣告：一、
    緩刑前因故意犯他罪，而在緩刑期內受六月以下有期徒刑、
    拘役或罰金之宣告確定者。二、緩刑期內因故意犯他罪，而
    在緩刑期內受六月以下有期徒刑、拘役或罰金之宣告確定者
    。三、緩刑期內因過失更犯罪，而在緩刑期內受有期徒刑之
    宣告確定者。四、違反第七十四條第二項第一款至第八款所
    定負擔情節重大者。」其立法理由為：「現行關於緩刑前或
    緩刑期間故意犯他罪，而在緩刑期內受得易科罰金之有期徒
    刑之宣告者，列為應撤銷緩刑之事由，因認過於嚴苛，而排
    除第七十五條應撤銷緩刑之事由，移列至得撤銷緩刑事由，
    俾使法官依被告再犯情節，而裁量是否撤銷先前緩刑之宣告
    ，二者係不同。申言之，刑法第75條之1第1項規定係採裁量
    撤銷主義，賦予法院裁量應否撤銷之權限，而其裁量認應撤
    銷緩刑之實質要件為「足認原宣告之緩刑難收其預期效果，
    而有執行刑罰之必要」，惟刑法第75條（緩刑宣告之撤銷）
    並非裁量撤銷主義，合先敘明。
四、本院查：
　㈠本件受刑人甲○○於上開緩刑期（緩刑期間自民國109年3月16
    日起至111年3月15日止）前即108年8月8日分別更犯強制性
    交罪、恐嚇危害安全罪，經本院以109年度侵訴字第23號判
    決判處：「犯強制性交罪，處有期徒刑貳年貳月；又犯恐嚇
    危害安全罪，處有期徒刑參月，如易科罰金，以新臺幣壹仟
    元折算壹日。」之情節，惟當事人不服提起上訴，經臺灣高
    等法院於110年4月27日以110年度侵上訴字第20號判決判處
    原判決撤銷，犯強制性交罪，處有期徒刑2年；犯恐嚇危害
    安全罪，處有期徒刑2月，如易科罰金，以新臺幣壹仟元折
    算壹日後，當事人不服提起上訴，經最高法院於111年1月13
    日以111年台上字第40號判決上訴駁回，於110年4月27日確
    定，惟其上開本院108年度基原選簡字第1號判決判處有期徒
    刑2月，緩刑2年之緩刑期間自109年3月16日起至111年3月15
    日止，且於109年3月16日確定在案，亦有本院108年度基原
    選簡字第1號、高等法院110年度侵上訴字第20號、最高法院
    111年台上字第40號刑事判決書、臺灣高等法院被告前案紀
    錄表各1 件在卷可徵。因此，上開犯強制性交罪，處有期徒
    刑2年確定，係上開緩刑前因故意犯他罪，而在緩刑期內受
    逾六月有期徒刑之宣告確定，洵堪認定。
　㈡核受刑人上開犯強制性交罪，處有期徒刑2年；犯恐嚇危害安
    全罪，處有期徒刑2月，如易科罰金，以新臺幣壹仟元折算
    壹日確定，係上開緩刑前因故意犯他罪，而在緩刑期內受逾
    六月有期徒刑之宣告確定，及刑法第75條第1項第2款：「受
    緩刑之宣告，而有下列情形之一者，撤銷其宣告：二、緩刑
    前因故意犯他罪，而在緩刑期內受逾六月有期徒刑之宣告確
    定者。」、「前項撤銷之聲請，於判決確定後六月以內為之
    。」規定要件，應係構成要件該當，復審酌緩刑制度之立法
    理由即民國94年02 月02日第75條 立法理由：【一、第一項
    序文「左列」一語，修正為「下列」。二、按緩刑制度係為
    捉使惡性輕微之被告或偶發犯、初犯改過自新而設，如於緩
    刑期間、緩刑前故意犯罪，且受不得易科罰金之有期徒刑以
    上刑之宣告確定者，足見行為人並未因此而有改過遷善之意
    ，不宜給予緩刑之寬典，而有「應」撤銷緩刑宣告之必要。
    至於有上開情形，而受可易科罰金之有期徒刑刑之宣告者，
    因犯罪情節較輕，以此列為「應撤銷」緩刑之事由，似嫌過
    苛，爰改列為第七十五條之一「得撤銷」緩刑之事由。以資
    衡平。三、應撤銷緩刑之原因，既限定為故意犯罪，而受有
    期徒刑之宣告者·爰在第一項第一款及第二款內明定「因故
    意犯他罪」之文字，並刪除原第二項規定，俾與第七十四條
    第一項之體例配合。四、依原法規定及實務上見解，㈠緩刑
    期內，因故意犯他罪，受徒刑以上刑之宣告確定者；㈡緩刑
    前因故意犯他罪，在緩刑期內受徒刑以上刑之宣告確定者，
    均須在緩刑期滿前，後案之裁判已「確定」，始得撤銷緩刑
    之宣告，爰分別於第一項第一款、第二款增列「於緩刑期內
    」、「確定」之用語，以資明確。五、為督促主管機關注意
    即時行使撤銷緩刑之責，增訂「判決確定後六月以內為之」
    之要件，俾使撤銷緩刑之法律關係早日確定。】，且依比例
    原則綜合衡酌，足認其違反情節重大，上開原宣告之緩刑難
    收其預期效果，認有執行刑罰之必要，核與刑法第75條第1
    項第2款、第75條之1第1項第1款之規定相符，洵堪認定。
　㈢綜上，是聲請人之聲請，於法有據，亦為有理由，應予准許
    ，併啟受刑人用悔悟的鋤頭耕耘心田，就不容易繁殖惡曜慾
    念，則善人親近之、惡人遠避之，惡莫作、善奉行，宜改自
    己不好宿習慣性，才是自己可以掌握、改變的，且善惡兩途
    ，一切唯心自召，禍福攸分，端視自己當下一念心善惡，
　　凡事不要只考慮自己，亦要為對方考慮，若人出巧詞，誠以
    接之，若人出厲詞，婉以答之，若人出謔詞，默以待之，自
    己不使氣，自然言少，自然心安，且自己真心誠意善待他人
    者，他人自然會尊重自己，自己怎樣對待他人，他人也會怎
    樣對待自己，不要總是怨天尤人，不要總是挑別人的毛病，
    看別人不順眼，不要總想去改變別人，先調整好自己的心態
    ，修好自己的心，自己就不會有想不通的事，否則，硬擠進
    獄牢世界，最後搞的遍體鱗傷的還是自己，自己何必害自己
    呢？職是，若心起於惡，瞞心昧己，損人利己，行諸惡事，
    則苦了自己，為難了別人，近報在身，夫心起於善，善雖未
    為，禍已不存；或心起於惡，惡雖未為，福已不存，是自己
    安份守己遵法度，自願改過從善，乘目前自己還來得及回頭
    ，人生只有一次機會而已，凡走過的人生也不會再重來過 1
    次，自己要給自己機會，因為人在的時候，以為來日方長什
    麼都有機會，其實人生是減法，過一日，就少一日，多給自
    己說聲對不起，這些年一直沒學會愛自己！自己需要自己疼
    ，不要在心情糟爛差的時候，去違法犯紀，人生之旅有時候
    ，沒有下一次，沒有機會重來，沒有暫停繼續；有時候，錯
    過了現在，就永遠永遠的沒機會了，好好善思惟，不要結交
    損友，且自己要好好想一想，日後自己若重病臥床時，為自
    己給付醫療費用係損友嗎？為自己付出照顧心力無怨無悔者
    係損友嗎？損友係自己生命中之貴人會出錢出力無怨無悔日
    夜照顧重病臥床的自己嗎？是日已過，命亦隨減，自己不再
    害自己，好好把握自己的未來人生正確方向，不要再結交損
    友，試想看看自己日後若死亡時，替自己辦後事的係損友出
    錢出力嗎？誰無怨無悔照顧自己，試問自己有無怨無悔照顧
    過該人？自己平時又回饋給這些無怨無悔付出照顧自己的家
    親多少？因此，自己善思反省之同理心，願改過自新，保護
    自己亦係保護自己家人，則日日平安喜樂，永不嫌晚。
五、依刑事訴訟法第476條，刑法第75條第1項第2款、第75條之1
    第1項第1款，裁定如主文。
中　　華　　民　　國　　111 　年　　2 　　月　　22　　日
                  刑事第三庭法  官  施添寶
以上正本證明與原本無異。　                               
對於本件裁定如有不服，應於收受送達後5日內，向本院提出抗
告書狀，敘述抗告之理由，抗告於臺灣高等法院。　　　　　　
中　　華　　民　　國　　111 　年　　2 　　月　　22　　日
                            書記官  陳怡文